【裁判字號】    90,交訴,46
【裁判日期】    900531
【裁判案由】    公共危險
【裁判全文】
臺灣臺中地方法院刑事判決                            九十年度交訴字第四六號
    公  訴  人  臺灣台中地方法院檢察署檢察官
    被      告  乙○○
    選任辯護人  蕭敦仁
右列被告因公共危險等案件，經檢察官提起公訴（九十年度偵字第五三二七號），本
院判決如左：
    主      文
乙○○服用酒類，不能安全駕駛動力交通工具而駕駛，處有期徒刑伍月，如易科罰金
以佰元折算壹日；又駕駛動力交通工具肇事，致人受傷而逃逸，處有期徒刑陸月，
如易科罰金以佰元折算壹日。應執行有期徒刑拾月，如易科罰金以佰元折算壹日
。
    事      實
一、乙○○前曾於民國八十九年間因二次酒醉駕駛之公共危險罪，先後經臺灣嘉義地
    方法院檢察署為職權不起訴處分、臺灣嘉義地方法院判處拘役四十天確定，甫於
    民國八十九年十一月十三日易科罰金執行完畢（不構成累犯），竟不知悔改，於
    九十年三月六日凌晨一時二十分許，其明知因服用酒類，已達不能安全駕駛動力
    交通工具之程度，仍駕駛其父詹塗埤所有之車牌號碼Ｙ六─九四０五號自用小客
    車，沿臺中市○○○路，由臺中市○村路○○○○路方向（由北往南）行駛，駛
    至臺中市○區○○○路及柳川東路口時，本應注意酒後不得駕駛車輛及車輛行駛
    時，駕駛人應注意車前狀況，隨時採取必要之安全措施，汽車行駛至交岔路口時
    應減速慢行，並注意左右來車，並遵守交通號誌之指示行車，而依當時情形天候
    晴，夜間有照明光線、柏油路路面乾燥、無缺陷及無障礙物，視距良好，又無不
    能注意之情事，竟疏於注意，於通過上開交岔路口時，因飲酒酒醉，未留意車輛
    及閃光紅燈號誌之警示表示注意路況，隨時為停車之準備，適有沿臺中市○○○
    路，由臺中市○村路○○○路方向行駛之甲○○所駕駛車牌號碼ＩＲＣ─九八二
    號重機車行駛上揭路口，二車發生擦撞，致甲○○人、車倒地後，受有左手拉傷
    、骨折、腰、臀部受傷等傷害（未據提出過失傷害告訴）。詎乙○○於肇事後竟
    未停車救護、察看受傷者之傷情，而開車快速駛離現場，經人記下其車號報案，
    經警當日凌晨二時許通知，延遲至上午八時始出面，並接受吐氣所含酒精濃度測
    試結果仍達每公升零點四二毫克。
二、案經臺中市警察局第三分局報請臺灣臺中地方法院檢察署檢察官偵查起訴。
    理      由
一、訊據被告乙○○對於其於前揭時地酒醉駕車之事實，固直承不諱，惟矢口否認有
    駕車肇事後致人受傷而逃逸之犯行，並辯稱：其雖有感覺所駕車輛有撞到東西，
    惟當時因酒醉而致精神狀態不好，在不知有撞傷人之情況下，駕車離開現場云云
    。經查，右揭事實業據被害人甲○○於警訊時指述明確，且有臺中市○○○道路
    交通事故調查報告表、現場圖、臺中市警察局舉發違反道路交通管理事件通知單
    、吐氣酒精濃度測試表及車籍作業系統查詢認可資料等各一紙、現場照片十二張
    附卷可參。被告吐氣酒精濃度測試表載明被告經警測試其吐氣所含酒精濃度為每
    公升零點四二毫克，其自承駕車當時意不清等情，復與他人發生車禍，堪認其駕
    駛車輛之注意能力已因服用酒類而較平常為低，已達於不能安全駕駛動力交通工
    具之程度。又被告迭於偵查中及審理時供承：伊於前揭時地駕車有撞到物品等情
    ，而參酌卷附臺中市警察局第三分局之道路交通安全事故調查報告表及現場照片
    所示，本件肇事發生於前揭交岔路口，被告車輛於肇事現場留有煞車痕跡三點三
    公尺，被害人車輛則倒於被告煞車痕跡之東側，被害人機車刮地痕二公尺等情，
    而依被害人甲○○於警訊時指稱：伊機車肇事後，車頭（下方，並參酌卷附之機
    車受損照片）毀損，並受有左手拉傷、骨折、腰、臀部受傷等傷害等情，相互參
    照觀之，被告車輛既在交岔路口發生擦撞，被告車輛猶有前揭煞車痕跡，而被害
    人之機車受損及受傷均屬非輕，則被告不可能不知已經駕車肇事，仍未停車查看
    傷者，其非肇事逃逸為何？雖證人即被告之姐丙○○於本院到庭證述：當時我有
    罵被告問他有無發生車禍，被告很驚訝說沒有，至臺中後我再仔細問被告請其再
    仔細回想，被告才說在一個不知名地點行車中，有擦撞到不知名之東西，．．．
    至於車輛左側前方車燈之損害，之前我未見過，應該是本次車禍所造成的等語（
    參見本院九十年五月十七日審判筆錄），證人亦證述被告曾表示駕車途中有撞及
    某物，且被告車輛有新的擦撞痕跡，與前述事證相符，至於其證述被告表示不知
    發生肇事一節，或出於被告之恐遭親人責罰或刑事訴追，以致於其陳述有所保留
    ，亦屬人情之常，是依證人此部分之證述，尚不足以資為被告有利之認定。綜前
    所述，被告確有駕車肇事致人受傷後逃逸之行為無疑。被告自白之部分與事實相
    符而可採信，至其所辯部分係卸責之詞，顯不足採。本件事證明確，被告上開犯
    行足堪認定。
四、核被告所為，係犯刑法同法第一百八十五條之三之服用酒類不能安全駕駛動力交
    通工具而駕駛罪及同法第一百八十五條之四之駕駛動力交通工具肇事，致人受傷
    而逃逸罪。又被告所犯上開二罪，犯意各別，構成要件不同，應予分論併罰之。
    爰審酌被告前曾於民國八十九年間因二次酒醉駕駛之公共危險罪，先後經臺灣嘉
    義地方法院檢察署為職權不起訴處分、臺灣嘉義地方法院判處拘役四十天確定，
    甫於民國八十九年十一月十三日易科罰金執行完畢，有臺灣臺中地方法院檢察署
    刑案資料查註紀錄表在卷足稽，竟不知悔改，仍酒醉駕車肇事並致他人受傷、機
    車受損，造成社會公共通行安全之危害甚巨，且肇事後竟駕車逃逸，可責性殊深
    ，惟其犯罪後已與被害人達成和解賠償損害，有和解書一份在卷可稽、與犯罪後
    態度等一切情狀，分別量處如主文所示之刑，並均諭知易科罰之折算標準，並定
    其應執行刑及諭知易科罰金之折算標準，以資懲儆。又被告已三次犯刑法第一百
    八十五條之三之服用酒類不能安全駕駛動力交通工具而駕駛罪，已見前述，本院
    綜合各情認為被告屢次酒後駕車，不知警惕，此次並肇事逃逸之犯罪型態嚴重危
    害社會大眾通行安全，故不宜予以緩刑之宣告，附此敘明。
據上論斷，應依刑事訴訟法第二百九十九條第一項前段，刑法第一百八十五條之三、
第一百八十五條之四、第四十一條第一項前段、第二項、第五十一條第五款，罰金罰
鍰提高標準條例第二項，判決如主文。
。中      華      民      國    九十    年      五      月    三十一    日
                                  臺灣臺中地方法院交通法庭
                                        法  官    張  國  華
右正本證明與原本無異
如不服本判決應於送達後十日內向本院提出上訴狀
                                          書記官
中      華      民      國      九十        年      六    月      四    日


司法院資訊處製作；財團法人民間司法改革基金會備份。
